---
title: "Education mapper"
output: 
  flexdashboard::flex_dashboard
---

```{r, eval=TRUE, echo=FALSE, message=FALSE }

file <- "educationmapper_data.xlsx"
source("R/code.R")

  sheets <- readxl::excel_sheets(file)
  if("Courses" %in% sheets){
    courses <- readxl::read_excel(file, sheet = "Courses")
  }
  if("Participants" %in% sheets){
    participants <- readxl::read_excel(file, sheet = "Participants")
  }
  if("Institutions" %in% sheets){
    institutions <- readxl::read_excel(file, sheet = "Institutions")
  }
  if("Topics" %in% sheets){
    topics <- readxl::read_excel(file, sheet = "Topics")
  }



```

# List of courses {data-icon="ion-ios-list-outline"}


Diese Seite zeigt alle eingegebenen Kurse der Excel-Tabelle: "`r file`"
```{r}
knitr::kable(courses)
```
   
   
# Topics {data-icon="ion-ios-shuffle-strong"}

```{r}
library(networkD3)
number_of_columns <- ncol(str_split(courses$topic, ",", simplify = TRUE))

df <- data.frame(str_split(courses$topic, ",", simplify = TRUE))
names(df) <- paste0("topics_", 1:number_of_columns)

courses_df <- courses %>% 
  add_column(df) %>% 
  pivot_longer(cols = starts_with("topics_"),
               names_to = "week",
               names_prefix = "topics_",
               values_to = "new_topic",
               values_drop_na = TRUE) %>% 
  select(-topic) %>% 
  filter(new_topic != "") %>% 
  select(-week) %>% 
  rename(topic = new_topic) %>% 
  mutate(topic = str_trim(topic))


# create nodes 
nodes <- courses_df %>% 
  select(name) %>% 
  bind_rows(courses_df %>% 
              select(topic))  %>% 
  distinct()

# networkD3 needs to start all numbers at 0
nodes$id = seq(0, nrow(nodes)-1)


edges <- courses_df %>% 
  left_join(nodes %>% select(id, name), by = "name") %>% 
  left_join(nodes %>% select(id, topic), by = "topic") %>% 
  select("source" = "id.x", "target" = "id.y", "value" = "number_participants", "name" = "name")


nodes <- courses_df %>% 
  select(name) %>% 
  bind_rows(courses_df %>% 
              select(name = topic))  %>% 
  distinct()

# networkD3 needs to start all numbers at 0
nodes$id = seq(0, nrow(nodes)-1)



# Plot
sankeyNetwork(Links = edges, Nodes = nodes, Source = "source",
             Target = "target", Value = "value", NodeID = "name",
             units = "TWh", fontSize = 12, nodeWidth = 30)
```   
 
 
# Reach {data-icon="ion-android-contacts"}

Die folgende Grafik zeigt alle Kurse des Jahres 2021, die erfasst wurden.
```{r}
totalworkforce <- participants %>% summarise(sum(N, na.rm = TRUE)) %>% pull() 
totaleducated <- courses %>% summarise(sum(number_participants, na.rm = TRUE)) %>% pull()
cubelength <- floor(sqrt(totalworkforce))

df <- tibble(
  yaxis = rep(seq(1:cubelength), each = cubelength),
  xaxis = rep(seq(1:cubelength), times = cubelength),
  educated = c(rep(courses$name,  courses$number_participants), rep("Keine Bildung", times = (cubelength^2 - length(rep(courses$name,  courses$number_participants)))))
)

ggplot(df, aes(x = xaxis, y = yaxis, colour = educated)) +
  geom_point() +
  theme_void() +
  theme(legend.position="bottom",
        legend.title=element_blank())

```


# Size  {data-icon="ion-android-apps"}
```{r}
# library
library(treemap)
 
# Create data
courses$size <- courses$number_participants * courses$duration_in_h

# treemap
treemap(courses,
            index="name",
            vSize="size",
            type="index",
            title="Größe der Module",                      # Customize your title
            fontsize.title=12                       # Size of the title
            )
```


# About    {data-icon="ion-information-circled"}
## About the data
Die Daten sind bislang komplett erfunden.

## About educationmapper
Der education mapper stellt Grafiken für Aus- Weiter- und Fortbildung dar. Die Daten werden in einer Excel-Tabelle eingelesen und in R mit dem package educationmapper umgewandelt und als diese Webseite als Flexdashboard dargestellt.

```{r}
# library(rbokeh)
# # prepare data
# elements <- subset(elements, !is.na(group))
# elements$group <- as.character(elements$group)
# elements$period <- as.character(elements$period)
# 
# # add colors for groups
# metals <- c("alkali metal", "alkaline earth metal", "halogen",
#   "metal", "metalloid", "noble gas", "nonmetal", "transition metal")
# colors <- c("#a6cee3", "#1f78b4", "#fdbf6f", "#b2df8a", "#33a02c",
#   "#bbbb88", "#baa2a6", "#e08e79")
# elements$color <- colors[match(elements$metal, metals)]
# elements$type <- elements$metal
# 
# # make coordinates for labels
# elements$symx <- paste(elements$group, ":0.1", sep = "")
# elements$numbery <- paste(elements$period, ":0.8", sep = "")
# elements$massy <- paste(elements$period, ":0.15", sep = "")
# elements$namey <- paste(elements$period, ":0.3", sep = "")
# 
# 
# 
# # Test
# shortversion <- elements %>% filter(name == "Lithium")
# 
# 
# 
# # create figure
# p <- figure(title = "Periodic Table", tools = c("resize", "hover"),
#   ylim = as.character(c(7:1)), xlim = as.character(1:18),
#   xgrid = FALSE, ygrid = FALSE, xlab = "", ylab = "",
#   height = 445, width = 800) %>%
# 
# # plot rectangles
# ly_crect(group, period, data = elements, 0.9, 0.9,
#   fill_color = color, line_color = color, fill_alpha = 0.1,
#   hover = list(name, atomic.number, type, atomic.mass,
#     electronic.configuration)) %>%
# 
#   
# # Test
# ly_crect(group, period, data = shortversion, 5, 5,
#   fill_color = color, line_color = color, fill_alpha = 0.1,
#   hover = list(name, atomic.number, type, atomic.mass,
#     electronic.configuration)) %>%  
#   
#   
# # add symbol text
# ly_text(symx, period, text = symbol, data = elements,
#   font_style = "bold", font_size = "10pt",
#   align = "left", baseline = "middle") %>%
# 
# # add atomic number text
# ly_text(symx, numbery, text = atomic.number, data = elements,
#   font_size = "6pt", align = "left", baseline = "middle") %>%
# 
# # add name text
# ly_text(symx, namey, text = name, data = elements,
#   font_size = "4pt", align = "left", baseline = "middle") %>%
# 
# # add atomic mass text
# ly_text(symx, massy, text = atomic.mass, data = elements,
#   font_size = "4pt", align = "left", baseline = "middle")
# 
# p
```

